臺灣臺中地方法院小額民事判決
110年度豐小字第1098號
原      告  施貿騰  
被      告  廖洺澤  

上列當事人間請求損害賠償事件，本院於民國110年12月2日言詞
辯論終結，判決如下：
    主      文
被告應給付原告新臺幣80,950元，及自民國110年10月28日起至
清償日止，按年息百分之5計算之利息。
原告其餘之訴駁回。
訴訟費用新臺幣1,000元，其中新臺幣900元由被告負擔，餘由原
告負擔。
本判決原告勝訴部分得假執行。
    事實及理由
一、被告經合法通知，未於言詞辯論期日到場，核無民事訴訟法
    第386條各款所列情形，應依原告之聲請，由其一造辯論而
    為判決。
二、原告主張：被告於民國110年2月1日下午6時56分許，駕駛車
    牌號碼000-0000號自用小客車，行經臺中市大雅區中清路4
    段與秀山路口時，適原告駕駛車牌號碼000-0000號自用小客
    車（下稱系爭車輛）停等紅燈，遭被告不慎由系爭車輛後方
    碰撞（下稱系爭事故），致原告受有頸部扭傷、頭部暈眩之
    傷害，並造成系爭車輛受損，爰依侵權行為之法律關係，請
    求被告賠償醫療費用新臺幣（下同）950元、系爭車輛修理
    費用6萬元、代步交通費用1萬元，及精神慰撫金2萬元等語
    。並聲明：被告應給付原告90,950元，及自起訴狀繕本送達
    翌日起至清償日止，按年息百分之5計算之利息。
三、被告未於言詞辯論期日到場，亦未提出書狀作何聲明或陳述
    。
四、本院得心證之理由：
  ㈠原告主張被告於上揭時、地駕駛AHP-2009號自用小客車，不
    慎碰撞系爭車輛後方，致原告受有傷害，並造成系爭車輛受
    損，因而支出醫療費用及系爭車輛修理費用之事實，業據其
    提出保養廠完工明細表、系爭車輛行車執照、毀損照片、中
    國醫藥大學附設醫院（下稱中國醫）診斷證明書、中國醫急
    診醫療收據、道路交通事故現場圖等件為證。並經本院向臺
    中市政府警察局大雅分局調取本件汽車交通事故初步分析研
    判表、道路交通事故現場圖、道路交通事故調查報告表(一)
    (二)、道路交通事故當事人登記聯單、談話記錄表、交通事
    故補充資料表及現場照片光碟核閱屬實，被告經合法通知，
    未於言詞辯論期日到場，亦未提出準備書狀為任何聲明或陳
    述，本院依調查證據之結果，堪信原告之主張為真實。
  ㈡按因故意或過失，不法侵害他人之權利者，負損害賠償責任
    ；不法毀損他人之物者，被害人得請求賠償其物因毀損所減
    少之價額。民法第184條第1項前段、第196條分別定有明文
    。經查，被告駕駛車輛行經之上開地點，前方系爭車輛減速
    準備停車，因被告誤踩油門，不慎向前碰撞系爭車輛後方等
    情，有交通事故談話記錄表及道路交通事故現場圖在卷可參
    ，足認本件損害之發生，係因被告過失行為所致，且被告之
    過失行為與原告所受損害間有相當因果關係，被告應負侵權
    行為損害賠償責任。
  ㈢茲就原告請求賠償之金額是否有理由，分述如下：
　1.醫療費用950元：
　　原告主張因系爭事故受有傷害，因而支出醫療費用950元乙
    節，業據提出中國醫急診醫療收據為佐，堪認為真，且為治
    療原告因系爭事故所受傷害之必要支出，應予准許。
　2.系爭車輛修理費用6萬元：
　　民法第196條所謂因毀損減損之價額，得以修復費用為估定
    之標準，但以必要者為限，例如修理材料以新品換舊品應予
    折舊，最高法院79年度第9次民庭會議決議闡釋甚明。查系
    爭車輛為訴外人李孟芬所有，而訴外人李孟芬業已將該車輛
    因本件車禍所生之損害賠償請求權讓與原告等情，有系爭車
    輛之行車執照、債權讓與證明書在卷可參。又被告因過失不
    法毀損系爭車輛，已如上述，是揆諸前開規定，自應負侵權
    行為損害賠償責任。次查系爭車輛送修而支出之修理費60,0
    00元，均為鈑金、烤漆費用，此有原告提出之保養廠完工明
    細表附卷可稽，並未更換零件，自無庸扣除折舊費用，則原
    告請求被告賠償修理費用6萬元，應予准許。
　3.代步交通費用1萬元：
　　原告主張自系爭事故發生之翌日即110年2月2日起至系爭車
    輛修理完畢出廠之日即110年3月13日期間，因上下班需要用
    車，故向同事借車，並私下包紅包給同事，而請求代步費用
    1萬元等語，業據其提出保養廠完工明細表為證，本院參酌
    現今一般自用小客車租賃之費用，認原告請求自110年2月2
    日起至110年3月13日止之代步費用10,000元，尚屬合理，則
    原告此部分之請求，應予准許。
  4.精神慰撫金2萬元：
　　按法院對於慰撫金之量定，應斟酌加害程度、兩造之身分地
    位經濟狀況等關係定之（最高法院51台上字第223號判例、7
    4年度第9次民事庭會議決議參照）。亦即非財產上損害賠償
    ，應以實際加害之情形、加害之程度、被害人所受精神上痛
    苦之程度、賠償權利人之身分、地位、經濟能力綜合判斷之
    。審酌系爭事故為偶發之交通事故，原告因此受有頸部扭傷
    、輕微頭部暈眩之傷害，於事故發生當日即110年2月1日至
    急診診療，經檢查後出院，建議宜休養並繼續門診追蹤治療
    等情，有中國醫診斷證明書在卷可稽，其身體及精神上自受
    有相當之痛苦。本院依職權調閱稅務電子閘門財產所得調件
    明細表，審酌兩造之經濟狀況、原告所受傷害、身體及精神
    上因此所受之痛苦等一切情狀，認原告請求之慰撫金以1萬
    元為適當，逾此部分之請求，則無理由，不應准許。
　5.綜上，原告得請求被告賠償之金額為80,950元（950＋60,000
    ＋10,000＋10,000＝80,950）。
  ㈣末按給付無確定期限者，債務人於債權人得請求給付時，經
    其催告而未為給付，自受催告時起，負遲延責任。其經債權
    人起訴而送達訴狀，或依督促程序送達支付命令，或為其他
    相類之行為者，與催告有同一之效力，民法第229條第2項定
    有明文。又遲延之債務，以支付金錢為標的者，債權人得請
    求依法定利率計算之遲延利息。但約定利率較高者，仍從其
    約定利率。應付利息之債務，其利率未經約定，亦無法律可
    據者，年息為百分之五，民法第233條第1項、第203條亦有
    明文。本件原告行使對被告之損害賠償債權，核屬無確定期
    限之給付，既經原告起訴而於110年10月7日經本院公示送達
    公告，有本院公示送達公告在卷可憑，被告迄未給付，當應
    負遲延責任。是原告請求自起訴狀繕本送達被告翌日即110
    年10月28日起至清償日止，按年息百分之5計算之法定遲延
    利息，核無不合。
五、綜上所述，原告依侵權行為之法律關係，請求被告給付80,9
    50元，及自起訴狀繕本送達被告翌日即110年10月28日起至
    清償日止，按年息百分之5計算之利息，為有理由，應予准
    許，逾此部分之請求，則無理由，應予駁回。
六、本件原告勝訴部分係就民事訴訟法第436條之8訴訟適用小額
    程序所為被告敗訴之判決，依同法第436條之20之規定，應
    依職權宣告假執行。
七、訴訟費用負擔之依據︰民事訴訟法第79條。並確定本件訴訟
    費用額為1,000元，其中900元由被告負擔，餘由原告負擔。
中　　華　　民　　國　　110 　年　　12　　月　　30　　日
                  豐原簡易庭    法  官  廖弼妍
如不服本判決，應於判決送達後20日內，以判決違背法令為理由
，向本院提出上訴狀並表明上訴理由（上訴理由應表明：一、原
判決所違背之法令及其具體內容；二、依訴訟資料可認為原判決
有違背法令之具體事實），如於本判決宣示後送達前提起上訴者
，應於判決送達後20日內補提上訴理由書（須附繕本）。
以上為正本係照原本作成。
中　　華　　民　　國　　110 　年　　12　　月　　30　　日
                                書記官  陳貴卿